【裁判字號】    97,訴緝,193
【裁判日期】    970926
【裁判案由】    毒品危害防制條例
【裁判全文】
臺灣板橋地方法院刑事判決             97年度訴緝字第193號
公  訴  人  臺灣板橋地方法院檢察署檢察官
被      告  甲○○
上列被告因違反毒品危害防制條例案件，經檢察官提起公訴（九
十六年度毒偵字第六七九八、七九七五號），被告就被訴事實為
有罪陳述，本院改行簡式審判程序審理，判決如下：
    主  文
甲○○施用第二級毒品，處有期徒刑伍月。扣案安非他命吸食器
壹組，沒收之；又施用第一級毒品，處有期徒刑捌月，扣案第二
級毒品甲基安非他命（驗餘淨重零點玖捌陸公克），沒收銷燬之
；毒品外包裝袋壹個，沒收之。應執行有期徒刑壹年。扣案第二
級毒品甲基安非他命（驗餘淨重零點玖捌陸公克），沒收銷燬之
，毒品外包裝袋壹個、安非他命吸食器壹組，均沒收之。
    事  實
一、甲○○前因施用第一級、第二級毒品案件，經本院九十六年
    度毒聲字第七二二號裁定送臺灣臺北看守所附設勒戒處所觀
    察、勒戒後，認無繼續施用毒品之傾向，於民國九十六年六
    月二十六日執行完畢釋放出所，並經臺灣板橋地方法院檢察
    署檢察官以九十六年度毒偵字第一五四五號為不起訴處分確
    定。詎仍不知悔改，於前揭觀察、勒戒執行完畢釋放後五年
    內，復基於施用第一級毒品海洛因、第二級毒品甲基安非他
    命之犯意，（一）於九十六年八月二十三日某時，在臺北縣
    三重市○○街二三二號居處施用甲基安非他命，嗣於同年月
    二十四日下午四時三十分許，在上址為警查獲，並扣得安非
    他命吸食器一組；（二）於九十六年九月三日下午九時三十
    五分許為警查獲採集尿液時回溯二十六小時內某時，在臺北
    縣三重市某友人住處，以將海洛因及甲基安非他命一同置入
    吸食器中吸食方式，同時施用海洛因及甲基安非他命，嗣於
    同日下午八時四十五分許，在臺北縣三重市○○路與正義北
    路口為警查獲，並扣得甲基安非他命一包（驗餘淨重○．九
    八六公克）。
二、案經臺北縣政府警察局三重分局移送臺灣板橋地方法院檢察
    署檢察官偵查起訴，本院改行簡式審判程序審理。
    理  由
一、訊據被告甲○○對於在上揭時、地施用海洛因、甲基安非他
    命之犯行均坦承不諱。被告先後為警查獲後所採之尿液，分
    別以ＥＩＡ酵素免疫分析法初驗、ＧＣ／ＭＳ氣相層析質譜
    儀法確認複驗後均呈安非他命類陽性反應；安非他命類、鴉
    片類陽性反應，此有卷附九十六年九月七日、九十六年九月
    二十一日臺灣檢驗科技股份有限公司濫用藥物尿液檢驗報告
    書二紙（見九十六年度毒偵字第七九七五號卷第十四頁、九
    十六年度毒偵字第六七九八號卷第三十三頁）足稽。扣案之
    透明結晶一包，經檢呈第二級毒品甲基安非他命陽性反應，
    驗餘淨重○．九八六公克，此有上開公司九十六年九月二十
    七日濫用藥物檢驗報告一紙足按，復有扣案供施用毒品所用
    之吸食器一組可資佐證。查被告前因施用第一級、第二級毒
    品案件，經本院九十六年度毒聲字第七二二號裁定送臺灣臺
    北看守所附設勒戒處所觀察、勒戒後，認無繼續施用毒品之
    傾向，於九十六年六月二十六日執行完畢釋放出所，並經臺
    灣板橋地方法院檢察署檢察官以九十六年度毒偵字第一五四
    五號為不起訴處分確定，被告於觀察、勒戒執行完畢釋放後
    之五年內，再犯本件施用毒品罪，於毒品危害防制條例第二
    十三條第二項有關起訴之規定相合，此有臺灣高等法院被告
    前案紀錄表、臺灣高等法院在監在押全國紀錄表附卷可按。
    其出於自由意志之自白與事實相符，事證明確，犯行堪以認
    定，應依法論科。
二、按第一級毒品海洛因及第二級毒品安非他命之施用方式，依
    施用者之使用習慣而有所不同，並無一定模式可循。依法務
    部調查局以往鑑定之經驗，確曾於毒品證物及吸食工具等之
    檢驗發現前二者毒品摻雜之案例，故研判應有施用者將二者
    同置於吸食器內施用之可能（相關文獻有法務部調查局九十
    一年六月二十八日調科壹字第○九一○○四二五一一○號函
    、行政院衛生署管制藥品管理局九十三年九月六日管檢字第
    ○九三○○○八一一二號函足資參照）。被告於上揭觀察勒
    戒執行完畢釋放後，五年內犯本件施用毒品之犯行，核其上
    揭九十六年八月二十三日施用第二級毒品甲基安非他命，所
    為係犯毒品危害防制條例第十條第二項之施用第二級毒品罪
    ；被告九十六年九月三日下午九時三十五分許回溯二十六小
    時內某時，同時混合施用第一級毒品海洛因及第二級毒品甲
    基安非他命，所為係犯同條例第十條第一項之施用第一級毒
    品罪、同條第二項之施用第二級毒品罪。起訴書原載被告另
    於九十六年八月十八日上午三時許，在臺北縣三重市○○街
    二三二號居處施用安非他命，惟該事實被告於本院審理時並
    未承認，遍查卷內亦無證據可資證明上情，此部分並經檢察
    官於本院審理時當庭刪除更正之，本院當以查明更正後之事
    實為審究範圍，附此敘明。被告施用前後非法持有海洛因、
    甲基安非他命之行為，為施用毒品之當然手段，應為施用毒
    品之行為所吸收，均不另論罪。又被告以一施用行為同時觸
    犯施用第一級毒品罪、施用第二級毒品罪，為想像競合犯，
    依刑法第五十五條之規定，應從一重之施用第一級毒品罪論
    處。其所犯上揭施用第一級毒品、第二級毒品罪，犯意各別
    ，行為互殊，應予分論併罰。爰審酌被告屢次施用毒品而不
    思悔改，品行不端，意志力薄弱，其施用毒品經觀察勒戒後
    ，仍無法斷絕施用毒品惡習，若非將其處以較長之刑期，與
    社會上毒品來源隔離，使其能深自反省，斷絕與毒品之接觸
    ，不足以改正施用毒品惡習，並懲所犯及被告犯罪後對於施
    用毒品之犯行，已經坦承，態度良好等一切情狀，分別量處
    如主文所示之刑，以資懲儆，並定其應執行之刑。末查，扣
    案透明結晶，經檢呈甲基安非他命陽性反應，驗餘淨重○．
    九八六公克，為查獲之第二級毒品，應依毒品危害防制條例
    第十八條第一項前段，沒收銷燬之；上揭毒品外包裝袋一個
    、安非他命吸食器一組，均係供被告犯罪所用之物，為被告
    所有，業據被告供明在卷，應依刑法第三十八條第一項第二
    款之規定沒收之。
據上論斷，應依刑事訴訟法第二百七十三條之一第一項、第二百
九十九條第一項前段，毒品危害防制條例第十條第一項、第二項
、第十八條第一項前段，刑法第十一條前段、第五十五條、第五
十一條第五款、第三十八條第一項第二款，判決如主文。
本案經檢察官林珮菁到庭執行職務
中    華    民    國    97    年    9     月    26    日
                        臺灣板橋地方法院刑事第四庭
                                法  官  王綽光
以上正本證明與原本無異
如不服本判決應於送達後10日內向本院提出上訴狀（應附具理由
）
                                書記官  許清秋
中    華    民    國    97    年    9     月    30    日
附錄本案論罪科刑法條全文：
毒品危害防制條例第10條
施用第一級毒品者，處6月以上 5 年以下有期徒刑。
施用第二級毒品者，處3年以下有期徒刑。


司法院資訊處製作；財團法人民間司法改革基金會備份。
